【裁判字號】    95,訴,3372
【裁判日期】    951222
【裁判案由】    毒品危害防制條例
【裁判全文】
臺灣板橋地方法院刑事判決              95年度訴字第3372號
公  訴  人  臺灣板橋地方法院檢察署檢察官
被      告  甲○○
上列被告因毒品危害防制條例案件，經檢察官提起公訴（95年度
毒偵字第7071號），本院裁定改用簡式審判程序審理，判決如下
：
    主  文
甲○○施用第一級毒品，累犯，處有期徒刑柒月。又施用第二級
毒品，累犯，處有期徒刑伍月。扣案之第二級毒品甲基安非他命
貳包（驗餘毛重零點伍陸柒公克），均沒收銷燬之；吸食器壹組
、塑膠袋壹個、塑膠鏟管壹支，均沒收。應執行有期徒刑拾月。
扣案之第二級毒品甲基安非他命貳包（驗餘毛重零點伍陸柒公克
），均沒收銷燬之；吸食器壹組、塑膠袋壹個、塑膠鏟管壹支，
均沒收。
    事  實
一、甲○○前於民國87年間因施用毒品案件，經臺灣桃園地方法
    院裁定送觀察、勒戒後，認有繼續施用毒品之傾向，改裁定
    令入戒治處所施以強制戒治1 年，於89年8 月13日強制戒治
    執行完畢，經臺灣桃園地方法院檢察署檢察官於89年12月21
    日，以89年度戒偵字第815 號為不起訴處分確定。復於90年
    間因施用毒品案件，經臺灣桃園地方法院於93年4 月9 日，
    以93年度訴緝字第13號判處有期徒刑7 月確定，甫於94年5
    月13日執行完畢。詎猶不知悔改，復各基於施用第1 級毒品
    海洛因及第2 級毒品甲基安非他命之犯意，於95年8 月16日
    ，在臺北縣板橋市○○路○ 段206 巷14號3 樓居所，分別施
    用第1 級毒品海洛因及第2 級毒品甲基安非他命各乙次。嗣
    於同日22時許，在上址為警查獲，並扣得第2 級毒品甲基安
    非他命2 包（驗餘毛重0.567 公克），及其所有，供施用第
    2 級毒品甲基安非他命所用之吸食器1 組、塑膠袋1 個、塑
    膠鏟管1 支。
二、案經臺北縣政府警察局新店分局報請臺灣板橋地方法院檢察
    署檢察官偵查起訴。
    理  由
一、上揭事實業據被告甲○○於本院審理中坦承不諱，並有第2
    級毒品甲基安非他命2 包（驗餘毛重0.567 公克）、吸食器
    1 組、塑膠袋1 個、塑膠鏟管1 支扣案可資佐證（見臺灣板
    橋地方法院檢察署95年度毒偵字第19952 號偵查卷第22頁）
    。而被告為警查獲後所採集之尿液經送檢驗結果確呈鴉片類
    及安非他命類陽性反應，此有臺灣檢驗科技股份有限公司濫
    用藥物尿液檢驗報告1 紙在卷可憑（見上開偵查卷第50頁）
    。而扣案之甲基安非他命2 包（驗餘毛重0.567 公克）經送
    鑑驗結果，確含有第2 級毒品甲基安非他命成分，有臺灣檢
    驗科技股份有限公司濫用藥物檢驗報告1 紙在卷可憑（見上
    開偵查卷第51頁），足徵被告之任意性自白與事實相符。又
    被告於87年間因施用毒品案件，經臺灣桃園地方法院裁定送
    觀察、勒戒後，認有繼續施用毒品之傾向，改裁定令入戒治
    處所施以強制戒治1 年，於89年8 月13日強制戒治執行完畢
    ，經臺灣桃園地方法院檢察署檢察官於89年12月21日，以89
    年度戒偵字第815 號為不起訴處分確定。復於90年間因施用
    毒品案件，經臺灣桃園地方法院於93年4 月9 日，以93年度
    訴緝字第13號判處有期徒刑7 月確定，甫於94年5 月13日執
    行完畢，有臺灣高等法院被告前案紀錄表1 份在卷可憑。是
    以，本件事證明確，被告施用第1 級毒品及第2 級毒品之犯
    行均堪以認定，應予依法論處。
二、核被告所為，係犯毒品危害防制條例第10條第1 項之施用第
    1 級毒品罪及同條第2 項之施用第2 級毒品罪。被告持有第
    1 級毒品海洛因、第2 級毒品甲基安非他命，既意在供己施
    用，其持有之低度行為，各應為施用之高度行為所吸收，均
    不另論罪。又被告所犯上開2 罪間，犯意各別，行為亦殊，
    構成要件互異，應予分論併罰。末查被告有如事實欄所載之
    論罪科刑及執行情形，有臺灣高等法院被告前案紀錄表1份
    在卷足憑，其於有期徒刑執行完畢後5 年內，故意再犯本案
    有期徒刑以上之2 罪，為累犯，均應依刑法第47條第1 項之
    規定加重其刑。爰審酌被告素行不佳，多次漠視法令之禁制
    ，恣意濫用毒品，戕害己身，顯無悔改之意，惟於他人尚無
    明顯重大危害，及其犯後坦承犯行，態度良好等一切情狀，
    各量處如主文所示之刑，並定其應執行之刑，以資懲儆。
三、扣案之第2 級毒品甲基安非他命2 包（驗餘毛重0.567 公克
    ），屬第2 級毒品（其內毒品與其他外袋無法析離完盡，應
    概認屬查獲之毒品），不問屬何人所有，當依毒品危害防制
    條例第18條第1 項前段規定併予沒收銷燬之。另扣案之吸食
    器1 組、塑膠袋1 個、塑膠鏟管1 支，係被告所有，且供施
    用第2 級毒品所用之物，業據被告於警詢中供承在卷，惟其
    僅係日常用品臨時替代使用之物，就其性質上或使用上，非
    專供施用毒品之器具，爰依刑法第38條第1 項第2 款之規定
    宣告沒收。
四、本件經檢察官提起公訴，被告於準備程序中就被訴事實為有
    罪之陳述，經法官告知簡式審判程序之旨，並聽取公訴人、
    被告之意見後，本院合議庭裁定由受命法官獨任進行簡式審
    判程序，併予敘明。
據上論斷，應依刑事訴訟法第273 條之1 第1 項、第299 條第1
項前段，毒品危害防制條例第10條、第18條第1 項前段，刑法第
11條前段、第47條第1 項、第51條第5 款、第38條第1 項第2 款
，判決如主文。
本案經檢察官郭季青到庭執行職務。
中    華    民    國    95    年    12    月    22    日
                  刑事第十九庭  法  官  曾正耀
以上正本證明與原本無異。
如不服本判決，應於判決送達後10日內，向本院提出上訴狀。
                                書記官  陳淑怡
中    華    民    國    95    年    12    月    22    日
附論罪科刑依據之法條：
毒品危害防制條例第10條
施用第1級毒品者，處6月以上5年以下有期徒刑。
施用第2級毒品者，處3年以下有期徒刑。


司法院資訊處製作；財團法人民間司法改革基金會備份。
